【裁判字號】    89,訴,2081
【裁判日期】    891226
【裁判案由】    毒品危害防制條例
【裁判全文】
臺灣板橋地方法院刑事判決                        八十九年度訴字第二０八一號
    公  訴  人  臺灣板橋地方法院檢察署檢察官
    被      告  甲○○
右列被告因違反毒品危害防制條例案件，經檢察官提起公訴（八十九年度毒偵緝字第
一一五九號），本院判決如左：
    主  文
甲○○連續施用第一級毒品，累犯，處有期徒刑拾月。
    事  實
一、甲○○曾犯有三次賭博罪，最後一次於民國八十五年間犯案，經本院判處有期徒
    刑七月，上訴臺灣高等法院駁回確定，於八十六年十一月十八日執行完畢。仍不
    知悔改，前又因施用第一級毒品案件，經本院以八十八年度毒聲字第七０四六號
    裁定送觀察、勒戒後，無繼續施用毒品之傾向，而由臺灣板橋地方法院檢察署檢
    察官於八十八年十一月二十四日以八十八年度毒偵字第二四三九號處分不起訴確
    定。詎甲○○於五年內，又基於概括之犯意，自八十九年六月初某日起至同年月
    六日止，先後在臺北縣新莊市○○路六十三巷二十三弄七號四樓原住處附近停放
    之自用小客車內（該車為甲○○之妻兄所有，車號不詳），將第一級毒品海洛因
    混合礦泉水後，再以注射針筒注射體內之方式，連續施用海洛因三次。嗣於八十
    九年六月八日下午一時許，經警於上址原住處（起訴書誤載於臺北縣新莊市○○
    路加油站廁所內）查獲，其經警移送檢察官偵辦後，因未到庭而遭通緝，其間復
    基於同一概括之犯意，分別於同年九月底某日、十月二日，在臺北縣泰山鄉○○
    路○段二二０號新住處內，以相同方式，連續施用海洛因二次。復於八十九年十
    月二日下午五時許，經警在同市○○路、建安街口緝獲，其再經本院以八十九年
    度毒聲字第五八０八號裁定送觀察、勒戒後，仍有繼續施用毒品之傾向。
二、案經臺北市政府警察局大安分局報請臺灣板橋地方法院檢察署檢察官偵查起訴。
    理  由
一、右揭事實，業據被告甲○○於本院審理中坦承不諱，而其二次查獲後所採集之尿
    液檢體，經送請台北市立療養院、台灣台北看守所檢驗結果，確有海洛因成份嗎
    啡、鴉片陽性反應，此有該院八十九年六月十二日煙毒尿液檢驗報告書、該看守
    所收容人毒品尿液檢驗報告表各乙紙附卷足憑；再被告前因施用第一級毒品案件
    ，經本院以八十八年度毒聲字第七０四六號裁定送觀察、勒戒後，無繼續施用毒
    品之傾向，而由臺灣板橋地方法院檢察署檢察官於八十八年十一月二十四日以八
    十八年度毒偵字第二四三九號處分不起訴確定，其於八十九年十月二日查獲後同
    因施用毒品行為，經本院再以八十九年度毒聲字第五八０八號裁定送觀察、勒戒
    後，仍有繼續施用毒品之傾向，此有本院上開裁定二件、該檢察官不起訴處分書
    及臺灣台北看守所附設勒戒處所有無繼續施用毒品傾向證明書各一件在卷可憑，
    足認被告於五年內再犯施用毒品罪，經觀察、勒戒後，仍有繼續施用毒品傾向。
    罪證明確，被告犯行洵堪認定。
二、按毒品危害防制條例業於八十六年十月三十日經立法院三讀通過，經總統於八十
    七年五月二十日公布施行，自同年月二十二日起生效，該條例已將海洛因列為第
    一級毒品管制，自不得非法製造、運輸、販賣、轉讓、施用或持有，被告違反此
    項規定，施用第一級毒品海洛因之行為，核係觸犯同條例第十條第一項之施用第
    一級毒品罪。又被告持有海洛因之低度行為，應為其施用之高度行為所吸收，不
    另論罪。再被告先後五次施用海洛因之犯行，時間緊接，所犯又係構成犯罪要件
    相同之罪名，顯係基於概括犯意為之，為連續犯，應依刑法第五十六條規定以一
    罪論，並加重其刑。至公訴人雖僅起訴被告於八十九年六月六日之一次施用海洛
    因之行為，惟其於本案所認定之其餘期間內尚有四次施用海洛因之犯行，已如前
    述，而此部分犯行與公訴人起訴部分有連續犯裁判上一罪之關係，應為起訴效力
    所及，本院自應一併予以審理。末查：被告曾犯有三次賭博罪，最後一次於八十
    五年間犯案，經本院判處有期徒刑七月，上訴臺灣高等法院駁回確定，於八十六
    年十一月十八日執行完畢，此有臺灣高等法院檢察署刑案紀錄簡覆表在卷足徵，
    其受有期徒執行完畢後五年以內再犯有期徒刑以上之本罪，為累犯，應依法遞加
    重其刑。爰審酌被告之品行、智識程度、施用海洛因命戕害身心、對社會治安可
    能之危害程度甚鉅、其吸用之期間長短、次數，及前因一次施用海洛因經送觀察
    、勒戒，無施用傾向，經不起訴後，猶不思戒解革除惡習，仍一再施用，而遭警
    查獲二次，洵不足取，惟其犯罪後尚能坦承犯行等一切情狀，量處如主文所示之
    刑，以示懲儆。
據上論斷，應依刑事訴訟法第二百九十九條第一項前段，毒品危害防治條例第十條第
一項，刑法第十一條前段、第五十六條、第四十七條，判決如主文。
本案經檢察官簡美慧到庭執行職務。
中      華      民      國      八十九      年    十二    月    二十六  日
                                      臺灣板橋地方法院刑事第三庭
                                          法  官  趙  義  德
右正本證明與原本無異。
如不服本判決，應於判決送達後十日內，向本院提出上訴狀。
              書記官  張  慧  玲
中      華      民      國      八十九      年    十二    月    二十九  日
附錄本案論罪科刑法條全文：
毒品危害防制條例第十條：
施用第一級毒品者，處六月以上五年以下有期徒刑。
施用第二級毒品者，處三年以下有期徒刑。
施用第一級毒品者，處六月以上五年以下有期徒刑。


司法院資訊處製作；財團法人民間司法改革基金會備份。
